# 融资租赁违约的账务处理，请教陈版一下

提问人：地狱的氧气 时间：2019-11-04 06:30:22
陈版好：
我们公司做的汽车以租代售的业务，合同中注明每月 5000 还款含保险，还款 36 期，到期 1 元过户；可是目前客户违约退车。前期我已经按照融资租赁的会计核算清理了固定资产，确定了长期应收款跟未确认的融资费用；
现在违约后要怎么账务处理呢？求指导下。麻烦给个分录。。。谢谢啦

回答人：chenyiwei
在客户违约后，收回的汽车应按其公允价值（可变现净值）和租赁应收款账面价值孰低计量，同时终止确认对应的租赁应收款和未实现融资收益，差额（如有）计入损益（以摊余成本计量的金融资产终止确认损益）。